【裁判字號】    96,簡上,540
【裁判日期】    970611
【裁判案由】    違反稅捐稽徵法等
【裁判全文】
臺灣臺南地方法院刑事判決             96年度簡上字第540號
上  訴  人  臺灣臺南地方法院檢察署檢察官
被      告  甲○○
上列上訴人因被告違反稅捐稽徵法等案件，不服本院96年度簡字
第3135號中華民國96年10月8日第一審判決（聲請簡易判決處刑
案號：臺灣臺南地方法院檢察署96年度偵字第9082號），提起上
訴，本院管轄之第二審合議庭判決如下：
    主  文
上訴駁回。
    事實及理由
一、本院審理結果，認第一審簡易判決認事、用法及量刑均無不
    當，應予維持，除證據部分增加財政部臺灣省南區國稅局新
    化稽徵所97年4月28日南區國稅新化一字第0970021996號函
    （見簡上卷第59頁）外，並引用第一審簡易判決書記載之事
    實、證據及理由（如附件）。
二、原審以被告甲○○罪證明確，依據刑事訴訟法第449條第1項
    前段、第454條2項，稅捐稽徵法第41條、第47條第3款，刑
    法第2條第1項前段、第11條前段、第216條、215條、第41條
    第1項前段（修正前）、第55條後段（修正前），刑法施行
    法第1條之1，罰金罰鍰提高標準條例第1條前段、罰金罰鍰
    提高標準條例第2條（修正前），中華民國96年罪犯減刑條
    例第2條第1項第3款、第7條等規定，量處拘役56日，減為拘
    役28日，並諭知均以銀元300元折算1日之易科罰金折算標準
    。本院經核原審認事用法及量刑均無不當，應予維持，業見
    前述。上訴人即檢察官引用被害人請求上訴理由書，略以：
    被告尚未與被害人和解，未見悔意，原審量刑過輕云云，提
    起上訴。惟被告於本院審理中業與被害人陳林秋鳳成立和解
    ，賠償完畢，有和解書1紙在卷可憑（見簡上卷第38頁），
    是上訴人上訴意旨所為之指摘，已失所據，故本件上訴為無
    理由，應予駁回。
三、另被告前因公共危險案件，經本院於96年11月9日，以96年
    度交訴字第154號判處有期徒刑6月，而於96年12月6日確定
    ，並於97年1月22日易科罰金執行完畢，有其臺灣高等法院
    被告前案紀錄表在卷可按（見簡上卷第51頁），附為說明。
四、據上論斷，應依刑事訴訟法第455條之1第1項、第3項、第36
    8條、第373條，判決如主文。
本案經檢察官王誠到庭執行職務
中    華    民    國    97    年    6     月    11    日
                  刑事第八庭  審判長  法  官  彭喜有
                                      法  官  盧鳳田
                                      法  官  李東柏
以上正本證明與原本無異。
不得上訴。
                                      書記官  吳姁穗
中    華    民    國    97    年    6     月    11    日
附錄本件論罪科刑法條：
刑法第216條：
行使第210條至第215條之文書者，依偽造、變造文書或登載不實
事項或使登載不實事項之規定處斷。
刑法第215條：
從事業務之人，明知為不實之事項，而登載於其業務上作成之文
書，足以生損害於公眾或他人者，處3年以下有期徒刑、拘役或5
百元以下罰金。
稅捐稽徵法第41條：
納稅義務人以詐術或其他不正當方法逃漏稅捐者，處5年以下有
期徒刑、拘役或科或併科新台幣6萬元以下罰金。
稅捐稽徵法第47條：
本法關於納稅義務人、扣繳義務人及代徵人應處徒刑之規定，於
左列之人適用之：
一  公司法規定之公司負責人。
二  民法或其他法律規定對外代表法人之董事或理事。
三  商業登記法規定之商業負責人。
四  其他非法人團體之代表人或管理人。


司法院資訊處製作；財團法人民間司法改革基金會備份。
